臺灣板橋地方法院民事判決　　　　　　 93年度簡上字第182號
上　訴　人　丙○○
訴訟代理人　乙○○○
被上訴人　　甲○○
上列當事人間請求給付票款事件，上訴人對於中華民國93年5 月
21日臺灣板橋地方法院板橋簡易庭93年度板簡字第768 號第一審
判決提起上訴，經本院於93年2 月16日言詞辯論終結，判決如下
：
    主  文
上訴駁回。
第二審訴訟費用由上訴人負擔。
    事實及理由
一、被上訴人起訴主張：
  (一)伊持有上訴人簽發如附表所示之支票二紙，詎於附表所示之
    提示日向付款人為付款之提示均遭退票，為此依票據關係請
    求上訴人給付票款，並聲明：上訴人應給付被上訴人122,53
    0 元及自附表付款提示日起至清償日止，按年息百分之6 計
    算之利息（原審判命上訴人如數給付，上訴人聲明不服，提
    起上訴）。
  (二)系爭支票係訴外人刁宜昌向伊購買眼鏡支付伊之貨款，上訴
    人與刁宜昌有互借支票之情形，後來因為刁宜昌無法支付票
    款，上訴人才謊報遺失。
  (三)聲明：上訴駁回。
二、上訴人抗辯：
  (一)系爭支票固為上訴人所簽發，惟該二紙票據係遭上訴人員工
    刁宜昌所竊取，上訴人發現系爭支票失竊後，曾向法院為公
    示催告之聲請，並遵囑於92年12月23日刊登於民眾日報第21
    版。是上訴人自無庸給付該票款。原審不察，遽命上訴人給
    付，自屬違誤。
  (二)上訴人與刁宜昌雖有金錢與支票往來，惟刁宜昌於92年6 月
    30日退票之後，已喪失信用，即未曾與刁宜昌有支票往來。
  (三)聲明：原判決廢棄。右廢棄部分，被上訴人在第一審簡易之
    訴駁回。
三、法院之判斷：被上訴人主張執有上訴人簽發如附表所示之支
    票二紙，經於附表所示付款提示日為付款提示均遭退票之事
    實，為上訴人所不爭執，並有被上訴人提出之支票及退票理
    由單各二件為證。本件之爭點厥為上訴人抗辯系爭支票係遭
    訴外人刁宜昌所竊取，故上訴人無庸付款乙節，有無理由？
    經查：
  (一)上訴人雖抗辯系爭支票係遭刁宜昌所竊取，並提出臺灣台北
    地方法院檢察署通緝書及上訴人聲請公示催告登報資料影本
    各一件為證。惟查上訴人向臺灣台北地方法院檢察署提出告
    訴，案件尚在偵查中，通緝書尚不能證明系爭支票確係刁宜
    昌所竊取；公示催告聲請則是上訴人片面聲請發動之行為，
    亦不能遽採為有利於上訴人主張之證明。且上訴人自承之前
    與刁宜昌有互相借票之往來，上訴人主張系爭二紙支票係刁
    宜昌於92年6 月30日退票後，始遭刁宜昌竊取，並未能確切
    舉證以實其說，所辯已難採信。
  (二)況即便認為系爭支票係刁宜昌所竊取，上訴人既未能舉證證
    明被上訴人取得系爭票據出於惡意或有何重大過失，依法上
    訴人仍應負發票人之付款責任。所辯毋庸付款云云，亦屬無
    據。
三、綜上所述，本件上訴人所辯均為無可取。被上訴人依票據關
    係請求上訴人給付票款及自付款提示日起至清償日止，按年
    息百分之六計算之利息，並無不合，應予准許。本件係命清
    償票據上債務之判決，應依職權宣告假執行，民事訴訟法第
    389 條第1 項第4 款定有明文。是則原審判命上訴人如數給
    付，並依職權宣告假執行，於法並無不合。上訴意旨指摘原
    判決不當，求予廢棄改判，為無理由，應予駁回其上訴。
四、據上論結，本件上訴為無理由，依民事訴訟法第436 條之1
    第3 項、第449 條第1 項、第78條，判決如主文。
中　　華　　民　　國　　94　　年　　3 　　月　　4 　　日
                  民事第三庭    審判長法　官　陳映如
                                      法　官　邱靜琪
                                      法　官　許月珍
以上正本證明與原本無異。
不得上訴。
中　　華　　民　　國　　94　　年　　3 　　月　　4 　　日
                                      書記官　劉昌明
